【裁判字號】    89,台上,5103
【裁判日期】    890824
【裁判案由】    違反毒品危害防制條例
【裁判全文】
最高法院刑事判決                              八十九年度台上字第五一○三號
    上  訴  人  甲○○
                乙○○
右上訴人等因違反毒品危害防制條例案件，不服台灣高等法院高雄分院中華民國八十
九年五月三十一日第二審判決（八十九年度上訴字第三三九號，起訴案號：台灣屏東
地方法院檢察署八十八年度偵字第五六七七號），提起上訴，本院判決如左：
    主  文
上訴駁回。
    理  由
一甲○○部分：
查第三審上訴書狀，應述上訴之理由，其未述者，得於提起上訴後十日內補提理
由書於原審法院，已逾上述期間，而於第三審法院未判決前仍未提出上訴理由書狀者
，第三審法院應以判決駁回之，刑事訴訟法第三百八十二條第一項、第三百九十五條
後段規定甚明。本件上訴人甲○○因違反毒品危害防制條例案件，不服原審判決，於
民國八十九年六月二十一日提起上訴，並未述理由，迄今逾期已久，於本院未判決
前仍未提出，依上開規定，其上訴自非合法，應予駁回。
二乙○○部分：
按刑事訴訟法第三百七十七條規定，上訴於第三審法院，非以判決違背法令為理由，
不得為之。是提起第三審上訴，應以原判決違背法令為理由，係屬法定要件。如果上
訴理由狀並未依據卷內訴訟資料，具體指摘原判決不適用何種法則或如何適用不當，
或所指摘原判決違法情事，顯與法律規定得為第三審上訴理由之違法情形，不相適合
時，均應認其上訴為違背法律上之程式，予以駁回。本件原判決認定上訴人乙○○連
續販賣第一級毒品及連續轉讓第一級毒品罪，並於法定刑範圍內量處其刑，已詳其
所憑之證據及認定之理由，並指駁、說明乙○○否認犯罪之辯解，係卸責飾詞，不足
採信。所為論斷均有卷存證據可資覆按，從形式上觀察，並無違背法令之情形存在。
查原判決係依憑共同被告甲○○於警訊、檢察官偵查中及第一審調查時之供述、證人
即警員李威賢之證言、在乙○○所在之屋內查扣之安非他命、電子秤、分裝夾鏈袋等
證據，予以綜合判斷，認定乙○○犯有上述之罪，並非僅憑甲○○警訊中之自白作為
認定乙○○犯罪之唯一證據。乙○○上訴意旨謂原判決僅依警訊中之自白認定其犯罪
云云，顯非依據卷證資料執為指摘之合法上訴理由。又原判決已詳量刑之審酌情狀
，於法定刑內量處其刑，乙○○上訴意旨空言指摘原判決量刑出現瑕疵，並未依據卷
內資料具體指明有何瑕疵，亦非適法之第三審上訴理由。是其上訴違背法律上之程式
，應予駁回。
據上論結，應依刑事訴訟法第三百九十五條，判決如主文。
中      華      民      國    八十九    年      八      月    二十四    日
                              最高法院刑事第九庭
                                  審判長法官  張  信  雄
                                        法官  賴  忠  星
                                        法官  張  清  埤
                                        法官  林  永  茂
                                        法官  蕭  仰  歸
      右正本證明與原本無異
                                              書  記  官
中      華      民      國    八十九    年      八      月    三十一    日


司法院資訊處製作；財團法人民間司法改革基金會備份。
